【裁判字號】    98,消債更,249
【裁判日期】    980615
【裁判案由】    更生事件
【裁判全文】
臺灣臺中地方法院民事裁定           98年度消債更字第249號
    聲  請  人
    即  債務人  丙○○
                          號4.
    相  對  人
    即  債權人  國泰世華商業銀行股份有限公司
    法定代理人  乙○○
    相  對  人
    即  債權人  兆豐國際商業銀行股份有限公司
    法定代理人  丁○○
    相  對  人
    即  債權人  聯邦商業銀行股份有限公司
    法定代理人  甲○○
    相  對  人
    即  債權人  遠東國際商業銀行股份有限公司
    法定代理人  洪信德
    相  對  人
    即  債權人  台新國際商業銀行股份有限公司
    法定代理人  己○○
    相  對  人
    即  債權人  慶豐商業銀行股份有限公司
    法定代理人  戊○○
    相  對  人
    即  債權人  台灣土地銀行股份有限公司
    法定代理人  庚○○
上列當事人間消費者債務清理事件，債務人聲請更生，本院裁定
如下：
    主    文
聲請人即債務人丙○○自中華民國98年 6月15日16時起開始更生
程序。
    理    由
一、按債務人不能清償債務或有不能清償之虞，且無擔保或無優
    先權之債務總額未逾新臺幣1200萬元者，於法院裁定開始清
    算程序或宣告破產前，得向法院聲請更生；又法院開始更生
    程序之裁定，應載明其年、月、日、時，並即時發生效力，
    消費者債務清理條例第 3條、第42條第1項、第45條第1項分
    別定有明文。
二、本件聲請人即債務人聲請意旨略以：因聲請人之財產及收入
    不足以清償債務，前曾依照中華民國銀行公會會員辦理消費
    金融案件無擔保債務協商機制與金融機構成立協商，協商條
    件為月付新台幣11,500元，惟因聲請人每月薪資約40,000元
    ，在扣除自己生活必要費用及扶養長女、次女之費用共約 2
    5,819元後，尚能負擔 ，惟於96年10月債務人原任職之公司
    因業務縮編，債務人被迫離，收入因而驟減，實無法依協商
    條件履行，故聲請人無力繼續履行原協商條件，顯係因非可
    歸責於己之事由致履行有重大困難，爰請求准予裁定開始更
    生生活等語。
三、經查，聲請人即債務人非從事營業活動之人，所積欠債務未
    逾1200萬元，亦有財產收入狀況說明書、前揭員工離職證明
    書、財政部各類所得資料清單、中華民國銀行公會會員辦理
    消費金融案件無擔保債務協商機制協議書、還款計劃書及本
    件債權人清冊暨債權總金額表等在卷可考，且經本院訊問調
    查屬實。
四、次查，聲請人即債務人固曾依中華民國銀行公會會員辦理消
    費金融案件無擔保債務協商機制成立協商，每月應還款11,5
    00元。惟聲請人主張其每月薪資約40,000元，而其生活必要
    開支，為每月房屋租金7,000元、管理費1,828元、膳食費1,
    000元、扶養長女東品瑢、次女東妍儀二人共1,000元、交通
    費500元、水電瓦斯費1,456元、教育費10,541元、其他必要
    支出1,491元，合計 25,819元，亦有其提出身分證、戶籍謄
    本、債權人清冊、財產及收入狀況說明書、財團法人金融聯
    合徵信中心當事人綜合信用報告--債務人清理條例前置協商
    專用債權人清冊、協議書、無擔保債務還款計劃、財政部台
    灣省中區國稅財產歸屬資料清清單（含配偶）、財政部台灣
    省中區國稅局95年、96年度綜合所得稅各類所得資料清單（
    含配偶）、離職證明書、房屋租賃契約書附卷可參，且其所
    列舉之金額，衡諸現今一般生活水準，尚屬相當，則其收入
    扣除上開必要支出後，顯已不足清償前所為之協商款項，則
    本件聲請人主張其有不可歸責於己之事由致履行顯有困難，
    堪認真實。
五、末查，聲請人即債務人又無經法院裁定開始清算或宣告破產
    之情事。從而，聲請人請求依消費者債務清理條例裁定准予
    更生，揆諸前揭規定，核無不合，應予准許。
中    華    民    國    98    年    6     月    15    日
                  民事庭法  官    顏世傑
上為正本係照原本作成
本件不得抗告
本裁定已於98年6月15日16時公告。
中    華    民    國    98    年    6     月    15    日
                        書記官    廖素論


司法院資訊處製作；財團法人民間司法改革基金會備份。
